【裁判字號】    89,再,33
【裁判日期】    890504
【裁判案由】    確認土地界址
【裁判全文】
臺灣高等法院民事裁定                 八十九年度再字第三十三號
      再審原告  戊○○
                丁○○
                己○○
                庚○○
      再審被告  乙○○
                丙○○
                甲○○
                辛○○
                壬○○
右當事人間確認土地界址事件，再審原告對於中華民國八十四年六月十三日本院八十
四年度上字第一九三號第二審確定判決，提起再審之訴，本院裁定如左：
      主    文
再審之訴駁回。
再審訴訟費用由再審原告負擔。
      理    由
一、按再審之訴，應於三十日之不變期間內提起。前項期間，自判決確定時起算。但
    再審之理由知悉在後者，自知悉時起算。又再審之訴，應表明再審理由及關於再
    審理由並遵守不變期間之證據，提出於管轄法院為之。民事訴訟法第五百條第一
    、二項、第五百零一條第一項第四款定有明文。是提起再審之訴之原告，如主張
    其再審理由知悉在後者，應就所主張之事實盡舉證之責 (最高法院三十年抗字第
    四四三號判例參照) 。且再審之訴應表明再審理由，及關於再審理由並遵守不變
    期間之證據，此為必須具備之程式，茍未表明者，即屬不合法；又其欠缺非屬同
    法第一百二十一條第一項規定書狀不合程式或有其他欠缺之情形，審判長毋庸裁
    定定期命其補正，得逕行駁回之（併參照最高法院六十年台抗字第五三八號判例
    、及六十三年度第三次民庭庭推總會議決議）。
二、再審原告以本院八十四年度上字第一九三號確定判決，有民事訴訟法第四百三十
    六條之七原確定判決有重要證據漏未審酌、第四百九十六條第一項第十三款發現
    未經斟酌之證物之情事，且以再審理由知悉在後，於知悉有再審理由後未逾三十
    日之不變期間，聲請再審云云。並提出同意書、原界址平面圖影本各一件、六七
    年店使第九三０號及六七年店使二三六四使用執照內所附之平面圖、竣工圖及立
    面圖各二件為證。惟查：本院八十四年度上字第一九三號確定判決，係確認土地
    界址事件，不得上訴第三審，於民國八十四年六月十三日宣示時確定，有宣示判
    決筆錄可稽（本院八十四年度上字第一九三號卷第一一一頁）。再審原告提出之
    同意書及原界址平面圖各一件，已經原確定判決審酌且存卷，再審原告自無知悉
    在後之情形；其遲至八十九年四月二十八日，始行提起本件再審之訴，已逾三十
    日之不變期間。再查其所另提出之六七年店使第九三０號及六七年店使二三六四
    使用執照內所附之平面圖、竣工圖及立面圖各二件，雖再審原告主張該兩項證據
    係八十九年四月十日取得，知悉在後，惟查該平面圖及竣工圖均係六十七年之舊
    圖，遍查其上並無任何再審原告知悉再後之記錄及文字，再審原告復未提出任何
    證明其就上開事由知悉在後之證據。揆諸前揭說明，其再審之訴即屬不合程式。
    從而，再審原告提起本件再審之訴，為不合法，應予駁回。
據上論結，本件再審之訴為不合法，爰依民事訴訟法第五百零二條第一項，第九十五
條，第七十八條，第八十五條第一項前段，裁定如主文。
中      華      民      國    八十九    年      五      月      四      日
                              臺灣高等法院民事第十五庭
                                  審判長法  官  蘇  永  宜
                                        法  官  陳  昆  煇
                                        法  官  何  菁  莪
右正本係照原本作成。
不得抗告。
中      華      民      國    八十九    年      五      月      九      日
                                        書記官  明  祖  全


司法院資訊處製作；財團法人民間司法改革基金會備份。
